臺灣桃園地方法院刑事判決
111年度交簡上字第279號
上  訴  人  臺灣桃園地方檢察署檢察官 
上  訴  人
即  被  告  黃大肯




上列上訴人因被告涉犯過失傷害案件，不服本院民國111年7月15
日111年度審交簡字第106號刑事簡易判決（起訴案號：110年度
偵字第35094號），提起上訴，本院管轄之第二審合議庭判決如
下： 
    主  文
上訴駁回。
    事實及理由
一、本案經審理結果，認原審以被告黃大肯犯刑法第284條前段
    過失傷害罪事證明確，對被告量處拘役20日，並諭知拘役如
    易科罰金以新臺幣1,000元折算1日，其認事用法及量刑均無
    不當，應予維持。爰引用附件原審判決書所記載之事實、證
    據及理由。
二、檢察官上訴意旨略以：本件被告犯後未能與告訴人林陳阿葉
    達成和解或賠償告訴人之損害，犯後態度不佳，且告訴人受
    傷後迄今仍持續復健，足認原審量刑實屬過輕，請求從重量
    刑等語。
三、被告上訴意旨略以：請求從輕量刑等語。
三、按刑之量定，係實體法上賦予法院得為自由裁量之事項，故
    刑法第57條所列10款事由，乃法院量刑時所得參考之因素，
    苟其量刑已以行為人之責任為基礎，並斟酌刑法第57條各款
    所列情狀而為整體之評價，然後在法定刑度內，酌量科刑，
    且未偏執一端，致有失出失入之情形者，即不得遽指為違法
    。查原審論處被告上開罪刑，已就被告犯罪情節及科刑部分
    之量刑基礎，於理由中具體說明如附件所示，顯見原審已以
    行為人之責任為基礎，斟酌刑法第57條之各款事由，而為刑
    之量定，所宣告刑並未逾越法定刑度，亦未失其衡平或顯有
    裁量濫用之情形，堪認原審之量刑並無違法或不當。檢察官
    及被告仍執前詞提起上訴，為無理由，應予駁回。
據上論斷，依刑事訴訟法第455 條之1 第1 項、第3 項、第368
條、第373 條，判決如主文。
本案經檢察官張羽忻提起公訴，檢察官李孟亭及被告提起上訴，
檢察官賴心怡到庭執行職務。
中　　華　　民　　國　　111 　年　　11　　月　　30　　日
              刑事第十七庭    審判長法  官  張明道
                                    法  官  李思緯
                                    法  官  蕭淳尹 
以上正本證明與原本無異。
不得上訴。 　　　　　　　　　　　　　　
                                    書記官　陳韋伃
中　　華　　民　　國　　111 　年　　12　　月　　1 　　日
附錄本案論罪科刑法條：
中華民國刑法第284條
因過失傷害人者，處1年以下有期徒刑、拘役或10萬元以下罰金
；致重傷者，處3年以下有期徒刑、拘役或30萬元以下罰金。
附件：
臺灣桃園地方法院刑事簡易判決
111年度審交簡字第106號
公　訴　人　臺灣桃園地方檢察署檢察官
被　　　告　黃大肯  男  民國00年0月00日生
                    身分證統一編號：Z000000000號
                    住屏東縣○○市○○路000號
                    居桃園市○○區○○路0段000巷0弄0○0號
上列被告因過失傷害案件，經檢察官提起公訴（110年度偵字第3
5094號）被告於本院準備程序中自白犯罪，本院認為宜以簡易判
決處刑，爰不經通常審判程序，逕以簡易判決處刑如下：
    主  文
黃大肯犯過失傷害罪，處拘役貳拾日，如易科罰金，以新臺幣壹
仟元折算壹日。
    事實及理由
一、本件除下列更正及補充事項外，餘犯罪事實及證據均引用檢
    察官起訴書之記載（如附件）：
　㈠犯罪事實之補充及更正：
　⒈犯罪事實欄第3至5行原載「且依當時天候晴、日間自然光、
    柏油路面乾燥、無缺陷、無障礙物、視距良好、無號誌、速
    限每小時30公里等一切情況」，應更正為「且依當時天候晴
    、日間自然光、柏油路面乾燥、有坑洞、其他障礙物、視距
    其他、無號誌、速限每小時30公里等一切情況」。
　⒉犯罪事實欄第8行補充「嗣車禍肇事後，黃大肯於有偵查犯罪
    權限之機關或公務員尚未發覺其犯罪前，主動向到場之員警
    表明為肇事者，自首並願接受裁判，而悉上情。」。
　㈡證據部分補充：
　⒈被告黃大肯於本院準備程序中之自白。
　⒉證人即告訴代理人林志明於檢察官訊問中之證述。
　⒊道路交通事故肇事人自首情形紀錄表。
二、論罪科刑：
　㈠核被告所為，係犯刑法第284條前段之過失傷害罪。
  ㈡被告於其過失傷害罪之犯行尚未被有偵查犯罪職權之公務員
    發覺前，即向前往車禍現場處理事故之員警自首肇事，有桃
    園市政府警察局大園分局新坡派出所道路交通事故肇事人自
    首情形紀錄表在卷可考（見偵字卷第53頁），嗣並接受裁判
    ，爰依刑法第62條前段規定，減輕其刑。
　㈢爰審酌被告駕駛自用小客車時，未注意車前狀況，並隨時採
    取必要之安全措施之過失情節，並因此發生車禍，致告訴人
    受有如附件起訴書犯罪事實欄所載之傷勢，被告雖坦承犯行
    ，然因賠償金額意見不一致，致未能與告訴人達成調解，賠
    償告訴人損失，復斟酌被告之生活及經濟狀況、素行、年紀
    及智識程度等一切情狀，量處如主文所示之刑，並諭知易科
    罰金之折算標準，以示懲儆。
三、應依刑事訴訟法第449條第2項、第3項、第454條第2項（本
    案採判決精簡原則，僅引述程序法條），逕以簡易判決處刑
    如主文。 
四、如不服本判決，應於判決送達後20日內，向本院提出上訴狀
    （應附繕本），上訴於本院合議庭。
本案由檢察官張羽忻提起公訴，經檢察官李孟亭到庭執行職務。
中　　華　　民　　國　　111 　年　　7 　　月　　15　　日
                  刑事審查庭  法  官  李雅雯
以上正本證明與原本無異。
如不服本判決，應於判決送達後20日內向本院提出上訴狀（應附
繕本）。
                              書記官  沈詩婷
中　　華　　民　　國　　111 　年　　7 　　月　　18　　日
附錄本案論罪科刑法條：
中華民國刑法第284條
因過失傷害人者，處1年以下有期徒刑、拘役或10萬元以下罰金
；致重傷者，處3年以下有期徒刑、拘役或30萬元以下罰金。
附件：
臺灣桃園地方檢察署檢察官起訴書
                                    110年度偵字第35094號
　　被　　　告　黃大肯　男　47歲（民國00年0月00日生）
　　　　　　　　　　　　住屏東縣○○市○○里○○路000號
　　　　　　　　　　　　居桃園市○○區○○路0段000巷0弄0
　　　　　　　　　　　　　○0號
　　　　　　　　　　　　國民身分證統一編號：Z000000000號
上列被告因過失傷害案件，已經偵查終結，認應該提起公訴，茲
將犯罪事實及證據並所犯法條分敘如下：
　　　　　　犯罪事實
一、黃大肯於民國110年1月19日7時30分許，駕駛車牌號碼0000-
    00號自用小客車，行駛於桃園市觀音區忠愛路1段223巷內，
    本應注意注意車前狀況，隨時採取必要之安全措施，且依當
    時天候晴、日間自然光、柏油路面乾燥、無缺陷、無障礙物
    、視距良好、無號誌、速限每小時30公里等一切情況，並
    無不能注意之情形，竟疏未注意前車之人車動態擦，不慎碰
    撞同向前方步行之林陳阿葉，致林陳阿葉受有右踝挫傷併雙
    踝移位閉鎖性骨折等傷害。
二、案經林陳阿葉訴由桃園市政府警察局大園分局報告偵辦。
        證據並所犯法條
一、 證據清單及待證事實：
編號 證據名稱 待證事實 1 被告黃大肯於警詢、偵查中之供述 證明其於上揭時、地，與告 訴人發生碰撞之事實。 2 證人即告訴人林陳阿葉於警詢時之證述 證明告訴人於上揭時、地，遭被告碰撞成傷之事實。  3 道路交通事故現場圖、道路交通事故調查報告表㈠㈡、車輛詳細資料報表各1份、現場照片14張 佐證被告上開犯罪事實。 4 天成醫療社團法人天晟醫院診斷證明書 證明告訴人受有上揭傷害之事實。 
二、核被告所為，係犯刑法第284條前段之過失傷害罪嫌。
三、依刑事訴訟法第251條第1項提起公訴。
  　此　致
臺灣桃園地方法院
中　　華　　民　　國　 110　　年　　10  　月　　30  　日
　　　　　　　　　　　　　    檢　察　官  張羽忻
本件正本證明與原本無異　　
中    華  　民　  國 　110    年    11    月    12    日
                              書  記  官  謝孟崴
所犯法條：
中華民國刑法第284條
因過失傷害人者，處 1 年以下有期徒刑、拘役或 10 萬元以下
罰金；致重傷者，處 3 年以下有期徒刑、拘役或 30 萬元以下
罰金。